臺灣臺北地方法院刑事判決　　　　　　　96年度交易字第18號
公　訴　人　臺灣臺北地方法院檢察署檢察官
被　　　告　甲○○
上列被告因過失傷害等案件，經檢察官提起公訴（95年度調偵字
第 889號），被告於準備程序進行中就被訴公共危險之事實為有
罪之陳述，經合議庭裁定就此部分改行簡式審判程序，本院判決
如下：
    主  文
甲○○服用酒類，不能安全駕駛動力交通工具而駕駛，處罰金新
臺幣捌萬伍仟元，如易服勞役，以新臺幣壹仟元折算壹日。
    事      實
一、甲○○前於民國九十五年間因酒後駕車公共危險案件，經本
    院以九十五年度店交簡字第八六號判處罰金銀元二萬五千元
    （即新臺幣七萬五千元）確定，甫於同年八月二十三日執行
    完畢，猶不知悔改，於同年九月十三日晚間十一時許，在臺
    北縣新店市○○路○段二九七巷二八號住處，服用蔘茸藥酒
    半瓶後，明知服用酒類，已達不能安全駕駛動力交通工具之
    程度，竟仍於翌日上午六時三十分許騎乘車號Ａ二Ｃ—一一
    九號重型機車離開住處，迨同日上午七時五十分許，行經臺
    北市文山區○○○路○段景美新橋第二支燈桿處時，因服用
    酒類，顯然無法正常操控駕駛，而自後追撞騎乘腳踏車之乙
    ○○○成傷（過失傷害部分，業經乙○○○撤回告訴，本院
    另為不受理判決），嗣經到場處理之警員測得甲○○於同日
    上午九時九分許之呼氣酒精濃度高達每公升一點四九毫克，
    始悉上情。
二、案經乙○○○訴由臺北市政府警察局文山第二分局報請臺灣
    臺北地方法院檢察署檢察官偵查起訴。
    理    由
一、前揭事實，業據被告甲○○於本院審理時坦承不諱（見本院
    九十六年五月二十八日審判筆錄），並有呼氣酒精濃度檢測
    單、刑法第一百八十五條之三案件測試觀察紀錄表、臺北市
    政府警察局舉發違反道路交通管理事件通知單、照片、道路
    交通事故現場圖、調查報告表、補充資料表及談話紀錄表等
    件附卷可稽（見偵卷第一三、一五至一七、二二至二六、二
    八至三一頁）。
二、按刑法第一百八十五條之三規定之「服用酒類不能安全駕駛
    動力交通工具而駕駛」罪，係抽象危險犯，並不以發生具體
    危險為必要，亦即所謂酒醉狀態，僅須一般評價程度達於對
    車輛駕駛行為失其必要之注意力或判斷力之虞，即為已足，
    至實際上對駕駛行為發生具體危險與否，則非所問。再參考
    德國、美國之認定標準，對於酒精濃度呼氣已達每公升０點
    五五毫克或血液濃度達百分之０點一一以上，肇事率為一般
    正常人之十倍，實已達「不能安全駕車」之標準，此業經法
    務部於八十八年五月十八日以八八法檢字第００一六六九號
    函告週知。且酒精對人體造成之影響，於呼氣酒精濃度達每
    公升０點二五毫克（約合體內血液中酒精濃度每公升五十亳
    克或百分之０點０五）時，將造成輕度中毒，而有輕度協調
    功能降低之症狀，呼氣酒精濃度達每公升０點五毫克（約合
    體內血液中酒精濃度每公升一百亳克或百分之０點一）時，
    即屬輕度到中度中毒，將產生反應較慢、感覺減低、影響駕
    駛等症狀，呼氣酒精濃度達每公升０點七五毫克（約合體內
    血液中酒精濃度每公升一百五十亳克或百分之０點一五）時
    ，將造成思考、個性行為改變之輕度到中度中毒症狀，此亦
    有行政院國軍退除役官兵輔導委員會臺北榮民總醫院八十八
    年八月五日（八八）北總內字第二六八六八號函足憑。被告
    於前揭時、地飲用酒類已達呼氣酒精濃度每公升一點四九亳
    克之程度，猶騎乘機車，行經臺北市文山區○○○路○段景
    美新橋第二支燈桿處時，因服用酒類，顯然無法正常操控駕
    駛，而發生自後追撞腳踏車之危險，足認其酒後狀態顯已達
    於對車輛駕駛行為失其必要之注意力、反應力、操控力、判
    斷力及感知能力之不能安全駕駛動力交通工具之程度。本件
    事證明確，被告犯行洵堪認定，應予依法論科。
三、核被告所為，係犯刑法第一百八十五條之三服用酒類不能安
    全駕駛動力交通工具而駕駛罪。又被告酒醉駕車，因而致人
    受傷，依法應負刑事責任，爰依道路交通管理處罰條例第八
    十六條第一項規定，加重其刑。爰審酌被告前於九十五年間
    因酒後駕車公共危險案件，經本院以九十五年度店交簡字第
    八六號判處罰金銀元二萬五千元確定，甫於同年八月二十三
    日執行完畢（見本院卷附臺灣高等法院被告前案紀錄表），
    竟又於同年九月十四日酒後駕車為警查獲，且呼氣酒精濃度
    高達每公升一點四九毫克，因而肇事致人受傷，然已賠償被
    害人所受損害，並獲被害人諒解，暨犯後坦承犯行，知所悔
    悟，態度良好等一切情狀，量處如主文所示之刑，並諭知易
    服勞役之折算標準。
據上論斷，應依刑事訴訟法第二百七十三條之一第一項、第二百
九十九條第一項前段，道路交通管理處罰條例第八十六條第一項
，刑法第一百八十五條之三、第四十二條第三項，刑法施行法第
一條之一，判決如主文。
本案經檢察官鄭堤升到庭執行職務
中　　華　　民　　國　　96　　年　　5 　　月　　31　　日
　　　　　　　　　刑事第八庭法　官　陳芃宇
以上正本證明與原本無異。
如不服本判決，應於判決送達後10日內，向本院提出上訴狀。
　　　　　　　　　　　　　　書記官　周小玲
中　　華　　民　　國　　96　　年　　6　 　月   　1　　日
附錄本案所犯法條全文：
刑法第一百八十五條之三
服用毒品、麻醉藥品、酒類或其他相類之物，不能安全駕駛動力
交通工具而駕駛者，處一年以下有期徒刑、役拘或三萬元以下罰
金。
